【裁判字號】    99,交聲,1529
【裁判日期】    991231
【裁判案由】    違反道路交通管理處罰條例聲明異議
【裁判全文】
臺灣臺北地方法院交通事件裁定        99年度交聲字第1529號
原處分機關  臺北市交通事件裁決所
異  議  人
即受處分人  林建宏
上列受處分人因違反道路交通管理處罰條例案件，對於臺北市交
通事件裁決所於民國99年9月10日所為之處分（北市裁申字第裁
22-AA0000000號）聲明異議，本院裁定如下：
    主  文
異議駁回。
    理  由
一、原處分意旨略以：異議人即受處分人林建宏所有之607-YF號
    營業用小客車，於民國99年8月10日下午3點30分許，行經限
    速60公里之水源快速道路（往南）路段時，行車速度達時速
    76公里而超過規定之最高時速未滿20公里，經設置於該路段
    之雷測速儀相機拍攝採證，嗣經臺北市政府警察局中正第二
    分局（下稱中正第二分局）交通分隊依採證照片逕行舉發（
    北市警交大字第AA0000000號），爰依違反道路交通管理處
    罰條例第40條裁處罰鍰新臺幣（下同）1,600元，並依同條
    例第63條第1項記違規點數1點。
二、異議意旨略以：異議人行經該路段右側車道，遭測速儀器拍
    照時，有感覺閃光燈一亮，異議人即看汽車儀表板，當時顯
    示車輛之車速為60公里，並無所謂超速情形，應是遭其他車
    輛在內側第一或第二車道超速所波及云云。
三、按汽車駕駛人，行車速度，超過規定之最高時速，或低於規
    定之最低時速，除有第43條第1項第2款情形外，處新臺幣12
    00元以上2400元以下罰鍰。又汽車駕駛人之行為有下列情形
    之一，當場不能或不宜攔截製單舉發者，得逕行舉發：…七
    、經以科學儀器取得證據資料證明其行為違規。…第1項逕
    行舉發，應記明車輛牌照號碼、車型等可資辨明之資料，以
    汽車所有人為被通知人製單舉發」，道路交通管理處罰條例
    第40條、第7條之2第1項第7款、第4項亦分別定有明文。再
    按，違反前述規定者，除依原條款科處罰鍰外，並記違規點
    數1點，亦為同條例第63條第1項第1款所明定。經查：
  (一)異議人於99年8月10日下午3點30分許，駕駛系爭車輛行經臺
    北市○○○○道路（往南）路段，因「汽車行駛快速公路速
    度超過規定最高速限（20公里以上未滿40公里）」之違規行
    為被逕行舉發等情，有臺北市警察局北市警交大字第AA0000
    00 0號舉發違反道路交通管理事件通知單、臺北市交通事件
    裁決所北市裁罰字第裁22-AA0000000號違反道路交通管理事
    件裁決書各1份及舉發照片1張在卷可考（見本院卷第5-6頁
    ），自信屬實。
  (二)又本件舉發單位於違規地點所設置之「雷達測速儀」採證相
    機，係每次採證1張，以斜角45度發射，可達50公尺，最遠
    可採證4線車道；相機光圈速度為千分之一秒，以斜角依序
    掃瞄，相片上同時會顯示年、月、日、時間、當時速度、路
    段名稱及速限標準。又該雷達測速儀，主機器號為60006號
    ，前業經濟部標準檢驗局於99年7月19日檢定合格，有效期
    限至100年7月31日止等情，有中正第二分局99年9月2日北市
    警中正二分交字第09931156800號函、經濟部標準檢驗局檢
    定合格單號碼MOGA0000000A、MOGA0000000B號雷達測速儀檢
    定合格證書1份附卷可稽(見本院卷第8、14頁)。再依本案採
    證照片顯示，清晰可見違規車輛確為異議人所有之車牌號碼
    607-YF號營業用小客車，照片上方並顯示違規日期（2010/0
    8/10）、時間（15：30：43）、主機：600067、速限60km/h
    、偵測車速76 km/h、地點115：水源高架道往南等字樣，是
    可確認異議人有駕車行經該路段超過最高速限16公里，未滿
    20公里之違規事實，已臻明確。至異議人雖稱，應係同路段
    內側車道車輛超速所波及云云，惟徵諸本件之舉發相片（見
    本院卷第5頁下方），是時天氣晴朗，可見度清晰，且亦無
    其他車輛同在測速感應區內而得以擾亂測速器偵測，顯見無
    任何障礙因素足以影響雷達測速儀偵測超速車輛之情事，所
    測得之速度確屬異議人所駕系爭車輛之行車速度無疑，異議
    人上揭空言辯稱顯屬臆測，不足採信。
四、綜上所述，本件異議人確有在前揭時地駕駛上開營業小客車
    ，行車速度超過規定最高時速未滿20公里之違規行為，從而
    原處分機關依前揭道路交通管理處罰條例第40條、63條第1
    項第1款及違反道路交通管理事件統一裁罰基準表之規定，
    裁處異議人罰鍰1,600元，並記違規點數1點，核無違誤，本
    件受處分人之異議為無理由，自應裁定將其異議駁回。
據上論斷，應依道路交通管理處罰條例第87條第2項，道路交通
事件處理辦法第18條，裁定如主文。
中    華    民    國    99    年    12    月    31    日
                        交通法庭法  官  莊書雯
上正本證明與原本無異。
如不服本裁定，應於裁定送達後5日內向本院提出抗告狀。
                                書記官  葉宜玲
中    華    民    國    99    年    12    月    31    日

司法院資訊處製作；財團法人民間司法改革基金會備份。
